【裁判字號】    95,易,73
【裁判日期】    950620
【裁判案由】    竊盜
【裁判全文】
臺灣花蓮地方法院刑事判決                95年度易字第73號
公  訴  人  臺灣花蓮地方法院檢察署檢察官
被      告  乙○○
上列被告因竊盜案件，經檢察官提起公訴（95年度偵字第547 號
），本院判決如下：
    主  文
乙○○攜帶兇器竊盜未遂，累犯，處有期徒刑柒月。套筒扳手壹
支沒收。
    事  實
一、乙○○曾於民國80年間，因傷害致死案件，經法院判處有期
    徒刑7 年8月確定，並於92年6月15日縮刑期滿執行完畢，竟
    不知悔悟，詎意圖為自己不法之所有，於94年12月4日上午7
    時50分許，駕駛其所有車號1465-GY 自小客車，停放花蓮市
    ○○路○段318巷30弄28號「建利大理石工廠」附近「四維高
    中」後方空地後，持其所有足供兇器使用之套筒扳手1 支，
    先將廠房鐵皮屋之鐵皮螺絲鬆脫後掀開鐵皮進入工廠內，嗣
    見該廠內置放有油壓剪1 支，乃持之剪斷該工廠內之電纜線
    欲竊取之，惟甫剪斷廠內6條電纜線6條尚未抽取得手之際，
    旋遭廠內員工丁○○當場發現，乙○○旋罷手逃離現場，並
    將上開套筒扳手1 支棄置該工廠鐵皮屋下方草叢（未經警扣
    案），丁○○隨即通報工廠經理丙○○帶同廠內外勞4 人共
    同追捕乙○○，但仍遭乙○○逃離現場，然渠等於追捕期間
    發現上開乙○○之車輛停放該處，車內有類似套筒扳手等工
    具，疑為歹徒用車，乃記下該車車號後報案處理，嗣經警循
    線查獲上情。
二、案經花蓮縣警察局花蓮分局報告臺灣花蓮地方法院檢察署檢
    察官偵查起訴。
    理  由
壹、證據能力部分：
    茲因被告就公訴人引用之證人丁○○及丙○○之警詢筆錄證
    據能力均有所爭執，不同意於審判中作為證據，爰先予論述
    如下：按被告以外之人於審判外之言詞或書面陳述，除法律
    有規定者外，不得作為證據；被告以外之人於檢察事務官、
    司法警察官或司法警察調查中所為之陳述，與審判中不符時
    ，其先前之陳述具有較可信之特別情況，且為證明犯罪事實
    存否所必要者，得為證據；刑事訴訟法第159條第1項、第15
    9條之2分別定有明文。經查，證人丁○○及丙○○於警詢中
    之證述，與渠等於審判中證述之情節均大致相符，是認證人
    丁○○及丙○○之警詢筆錄無證據能力。
貳、認定有罪部分：
一、訊據被告乙○○固坦承上開車號1465-GY 自小客車係其所有
    ，警方查獲時，其車內確實置有套筒扳手等工具等情，然矢
    口否認上揭竊盜係其所為，辯稱：案發期間上開車輛伊借與
    甲○○使用，案發時，伊剛送小孩上學後，即去住家附近與
    友人談選舉的事，並未至案發現場云云。但查，上開被告竊
    盜事實，業據證人丁○○、丙○○於偵查、本院審理時，均
    具結證述甚詳，且互核一致，且質諸證人丁○○到庭證稱：
    「（檢察官問：當時你看到被告廠房光線如何？）很好，不
    用開燈。」、「（檢察官問：你以前認識被告？）不認識。
    」、「（檢察官問：為何你可以明確指出是被告？）因為我
    看到、發現他後就追他，追了一段時間了。」、「（被告問
    ：我從屋頂跑掉的時候，你如何看到我的臉孔？）他往上面
    跑的時候有一段距離很近而且面對面。而且他有往下看，看
    我的動作。」、「他發現後開始跑，我去追他，後來我們在
    現場附近繞，看第一輛可疑的箱型車，不是我們那邊的車子
    ，我們就抄下車號交給警方」、「箱型車內有看到整組套筒
    扳手」等語；另證人丙○○到庭證稱：「（檢察官問：你當
    時有沒有看到竊賊的臉？是否是被告？）有，就是他」、「
    （被告問：你是否能確定當天看到的是我？）我確定看到的
    是被告」、「被告跑掉後，不知躲哪裡，我開車去外面繞，
    看到有一輛不是我們附近的車，車內有棉被，工具箱，後來
    還在等是否有人會去開。10點左右發現車子被開走了，車上
    的工具和遺留在現場的工具是成套的」等語，上開證人2 人
    對於當日目擊本案竊盜之竊嫌確實係被告，及於追捕被告過
    程中，有見到被告所有上開車輛停放工廠附近，內有套筒扳
    手等工具等情互核相符，並與渠等於偵查中所證述之情節一
    致，況2 人案發前均不認識被告，與被告並無素怨，當無故
    為虛偽證述而冒偽證刑責，是上開2 人之證詞，自堪可採，
    此外，復有車輛作業系統查詢資料1 份、竊案現場及丁○○
    指認被告車輛停放處所照片與被告車輛數張在卷可稽。至被
    告雖以上情置辯，否認行竊事實，惟查，參諸被告對於上開
    其所有之自小客車於案發時間使用情形，其於第1 次警詢（
    94年12月16日）時供稱：「（問：經被害人提供竊案現場附
    件發現可疑車輛1465─GY是否是你的車輛？）是，是我的車
    輛」、「（問：平時該車都是誰在使用？為何會在四維高中
    後方空地？）幾乎都是我再使用，時間太久，我不清楚有沒
    有借人」等語（見本院警卷第11至14頁）；復於第2 次警詢
    筆錄（同上開警詢日期）供稱：「（問：1465─GY自小客貨
    車為何人所有，平時由何人在使用？）是我本人所有，平時
    都是我在使用，偶爾會借朋友開」、「（問：94年12月4 日
    上午7 時50分許當時1465─GY自小客車係何人在保管使用？
    ）是我自己在保管使用」等語，復於偵查中（95年2 月14日
    ）供稱：「我沒有偷，我的車子確實有借朋友甲○○使用，
    我有問甲○○，他說當時有開這部車子到中山路去向人收錢
    」等語，前後所供即有出入，且警詢筆錄製作時間相較上開
    偵查筆錄製作時間，距案發時間較近，僅隔10餘日，若被告
    確實有將上開車輛於案發時間借予他人數日，記憶理應相當
    清晰，況此亦係攸關其本身是否涉本件竊盜案之重要情節，
    是被告於案發不久後，經警數次明確詢問，於2 次警詢中，
    均未曾提及車輛借予甲○○一節，亦未曾請求警方就其車輛
    有借用他人一節提供相關證人調查釐清案件，反而於事隔約
    2 月後，始於偵查檢察官傳喚訊問時，提及此事，顯與常情
    有違，是被告所辯案發期間車輛借予甲○○一節，應係事後
    卸責之詞，難認可採；況參以被告對於案發時間其行蹤為何
    等情，其於第1 次警詢時供稱：「（問：94年12月4日上午7
    時50分許，你在何處？有何人可證明？）我7 時許送小孩到
    化仁國中上課，送完小孩回程路上，我都在在順美檳榔攤買
    檳榔，然後直接回家，那時候應該在南海11街家裡，我母親
    黃英妹可以證明」等語，於偵查中則供稱：「（問：為何目
    擊證人2 人都說看到你本人在場而被你脫逃？）不可能，我
    當時在工作，我從事建築業」等語，復於本院訊問時供稱：
    「（案發當天你做何事？）送完小孩後，我就去住家附近卡
    拉OK談選舉的事」等語，前後說詞即有數版本，顯有可疑，
    況參以案發日期94年12月4 日係星期日，為休假日，並非國
    中生平常上學日，是被告上開辯稱當日上午送小孩上學等情
    ，顯非實在，自難採信。綜上，被告所辯，均係事後卸責之
    詞，難認可採，另被告聲請本院傳訊之證人甲○○，經本院
    傳喚未到，且被告所辯顯不可採，已如上述，是本院認已無
    傳喚該證人到庭之必要，附此敘明。綜上，本案事證明確，
    被告犯行堪以認定，應依法予以論科。
二、按被告於上揭時、地行竊時所攜帶之套筒扳手1 支，質地堅
    硬之鐵製工具，在客觀上足以對人之生命身體產生危害，具
    有行兇之危險性，自屬兇器之一種。核被告所為，係犯刑法
    第321條第2項、第1項第3款之攜帶兇器竊盜未遂罪，本件公
    訴人雖認被告所為構成加重竊盜既遂犯嫌，但查，觀諸卷附
    案發竊案現場照片（見本院警卷第25頁至28頁），上開工廠
    內遭竊之電纜線僅遭剪斷1 端，尚存留於廠房內未遭抽離取
    走，而質諸證人丁○○到庭證稱：「本案遭竊之電纜線有被
    剪斷，但還沒有被拉出來」等語，足證本案被告行竊時，雖
    已剪斷電纜線6 條，但尚未將電纜線拉出竊取時，即遭證人
    丁○○發現而未得手，是被告竊盜犯行，應屬未遂階段，公
    訴人上開認定，容有未洽。又查，被告有如事實欄記載之前
    科及執行有期徒刑完畢事實，並於92年6 月15日執行完畢，
    有臺灣高等法院被告前案紀錄表在卷可憑，其於執行完畢後
    5 年之內再犯本件有期徒刑以上之罪，係屬累犯，應依刑法
    第47條之規定加重其本刑。又被告所犯加重竊盜罪既屬未遂
    ，爰依刑法第26條前段之規定，按既遂犯之刑度減輕其刑，
    並依法先加後減之。爰審酌被告有前述之犯罪前科紀錄，素
    行非佳，再為本件犯行，且犯後態度不佳，一再飾詞狡辯，
    並無任何悔意，以及其犯罪手段、目的及所生損害等一切情
    狀，量處如主文所示之刑。另被告所有攜帶至竊案現場行竊
    之套筒扳手1 支，雖未據扣案，然無證據證明業已滅失，爰
    依刑法第38條第1項第2款一併宣告沒收。
據上論斷，應依刑事訴訟法第299 條第1項前段、刑法第321條第
2 項、第1項第3款、第47條、第26條前段、第38條第1項第2款，
判決如主文。
本案經檢察官張立中到庭執行職務。
中    華    民    國    95    年    6     月    20    日
                        臺灣花蓮地方法院刑事第三庭
                            審判長  法  官  鄭培麗
                                    法  官  楊仲農
                                    法  官  張嘉芬
上列正本證明與原本無異。
如對本判決不服，應於送達後10日內，向本院提出上訴狀。（應
抄附繕本）
                                    書記官  陳雅君
中    華    民    國    95    年    6     月    20    日
附錄本判決論罪之法律條文：
中華民國刑法第321條第1項第3款、第2項：
犯竊盜罪而有左列情形之一者，處六月以上、五年以下有期徒刑
：
三、攜帶兇器而犯之者。
前項之未遂犯罰之。


司法院資訊處製作；財團法人民間司法改革基金會備份。
